【裁判字號】    99,交聲,260
【裁判日期】    990728
【裁判案由】    違反道路交通管理處罰條例聲明異議
【裁判全文】
臺灣花蓮地方法院交通事件裁定         99年度交聲字第260號
原處分機關  交通部公路總局臺北區監理所花蓮監理站
異  議  人
即受處分人  甲○○
上列異議人即受處分人因違反道路交通管理處罰條例案件，對於
交通部公路總局臺北區監理所花蓮監理站民國99年6月11 日所為
之處分（處分案號：花監違字第裁44-P00000000號），聲明異議
，本院裁定如下：
    主  文
異議駁回。
    理  由
一、本件異議人即受處分人甲○○於民國 99年4月22日18時40分
    許，駕駛車牌號碼 0179-GX號自小客車（下稱系爭自小客車
    ），行經花蓮縣鳳林鎮○○路、光復路（裁決書誤載為信義
    路與中華路）之交岔路口時闖紅燈，經花蓮縣警察局鳳林分
    局員警當場以異議人違反道路交通管理處罰條例第53條第 1
    項規定，掣開花蓮縣警察局花警交字第P00000000 號違反道
    路交通管理事件通知單舉發，異議人則予以拒絕簽收。嗣經
    原處分機關於99年6月11日依道路交通管理處罰條例第53 條
    第1項、第63條第1項之規定，裁處異議人罰鍰新臺幣（下同
    ）2,900元，並記違規點數3點。
二、聲明異議意旨略以：異議人駕駛系爭自小客車沿鳳林鎮○○
    路由南往北方向行駛，欲往泉源加油站加油，行至臺九線即
    信義路左轉北上，並未闖紅燈，且當時為夜間，警察根本看
    不清楚，且舉發通知單上記載之違規地點錯誤，所以才拒絕
    簽收，又異議人收到舉發通知單時已逾到案時間，收單後於
    20日內到花蓮監理站提出書面申訴，並無逾期之情形，故不
    應多處罰200元云云。
三、按汽車行駛到交岔路口，其行進、轉彎，應遵守燈光號誌，
    道路交通安全規則第102條第1項第1 款定有明文。又按汽車
    駕駛人，行經有燈光號誌管制之交岔路口闖紅燈者，處1,80
    0元以上5,400元以下罰鍰；汽車駕駛人有第53條情形者，除
    依原條款處罰鍰外，並予記違規點數3 點，道路交通管理處
    罰條例第53條第1項、第63條第1項第3款分別定有明文。
四、經查，本件異議人於上開時、地駕駛系爭自小客車闖紅燈，
    經花蓮縣警察局鳳林分局員警以異議人違反道路交通管理處
    罰條例第53條第1 項規定，當場開單舉發等事實，有花蓮縣
    警察局花警交字第 P00000000號舉發違反道路交通管理事件
    通知單、花蓮縣警察局鳳林分局99年6月1日鳳警交字第0990
    007032號函影本各1 紙在卷可稽，並據證人即舉發本件違規
    事件之警員乙○○到庭證述：「（異議人違規的地點為何？
    ）花蓮縣鳳林鎮○○路與光復路口」、「（為何通知單上寫
    是信義路與中華路口？）是誤載，當初我們是在台九線238K
    即信義路攔檢異議人」、「（當時異議人的行經路線為何？
    ）信義路直行闖紅燈，經過光復路口，我們當場錄影是她直
    行」等語（見本院卷第20頁、第21頁）無誤，且本院當庭勘
    驗警員乙○○值勤時拍攝之錄影光碟，勘驗結果：光碟內有
    30張錄影翻拍照片，照片顯示當時為夜間，但可看出紅綠燈
    當時顯示燈號為紅燈，另綠燈部分是右轉燈號，照片經連續
    播放，可看出異議人駕駛自小客車從信義路直行經過光復路
    口，並非從光復路左轉到信義路，當時該路口為紅燈（見本
    院卷第21頁），且異議人亦不否認照片上之自小客車確為伊
    所駕駛之系爭自小客車（見本院卷第21頁），是異議人於信
    義路之紅綠燈號誌為紅燈之狀態下，直接闖越上開交岔路口
    之違規事實，應無疑義，異議人辯稱係從光復路左轉信義路
    云云，要屬卸責之詞，不足採信。至舉發通知單誤載違規之
    地點為「信義路與中華路口」，既經員警乙○○到庭證稱係
    誤載，並不影響舉發通知單之效力。
五、又按當場舉發者，應填記駕駛人或行為人姓名、性別、出生
    年月日、地址、身分證統一編號及車主姓名、地址、車牌號
    碼、車輛種類。被查獲之駕駛人或行為人為受處分人時，應
    於填記通知單後將通知聯交付該駕駛人或行為人簽名或蓋章
    收受之；拒絕簽章者，仍應將通知聯交付該駕駛人或行為人
    收受，並記明其事由及交付之時間；拒絕收受者，應告知其
    應到案時間及處所，並記明事由與告知事項，視為已收受，
    違反道路交通管理事件統一裁罰基準及處理細則第11條第 1
    項第1 款定有明文。經查，本件員警乙○○對異議人當場開
    單舉發時，異議人雖拒絕簽收，乙○○已於舉發通知單記明
    「拒簽拒收」，有前開舉發通知單影本附卷可證（見本院卷
    第11頁），依前揭規定，已發生通知之效力，然異議人遲至
    99年5月18 日始向原處分機關提出陳述書，已逾應到案期限
    （即99年5月6日）30日內，依違反道路交通管理事件統一裁
    罰基準表之規定，應裁處2900元之罰鍰，是異議人辯稱並未
    逾到案日期云云，不足為採。
六、綜上所述，本件異議人駕駛系爭自小客車確有在前揭時、地
    闖越紅燈之違規行為，且已逾到案期限30日內，則原處分機
    關依據道路交通管理處罰條例第53條第1項、第63條第1項之
    規定，裁處異議人罰鍰2,900元並記違規點數3點，核無違誤
    ，異議人之異議為無理由，應予駁回。
據上論斷，應依道路交通案件處理辦法第19條，裁定如主文。
中    華    民    國    99    年    7     月    28    日
                  交通法庭      法  官  許乃文
上列正本證明與原本無異。
如對本裁定不服，應於送達後5日內，向本院提出抗告狀（應抄
附繕本）。
中    華    民    國    99    年    7     月    28    日
                                書記官

司法院資訊處製作；財團法人民間司法改革基金會備份。
